臺灣臺北地方法院小額民事判決
111年度勞小字第37號
原      告  周慧芬  
被      告  速快輸出股份有限公司


法定代理人  徐宗逸  


上列當事人間給付資遣費等事件，本院於民國111年4月20日言詞
辯論終結，判決如下：
    主      文
被告應給付原告新臺幣柒萬陸仟元，及自民國一百一十一年三月
十六日起至清償日止，按週年利率百分之五計算之利息。
被告應提繳新臺幣貳萬參仟陸佰參拾肆元至原告於勞動部勞工保
險局之勞工退休金準備金專戶。
訴訟費用由被告負擔。
本判決第一項得假執行。但被告如以新臺幣柒萬陸仟元為原告預
供擔保，得免為假執行。
本判決第二項得假執行。但被告如以新臺幣貳萬參仟陸佰參拾肆
元為原告預供擔保，得免為假執行。
    事實及理由
一、原告主張：原告自民國108年2月18日起至110年7月31日止受
    僱於被告擔任門市人員，月薪為30,000元，詎被告因歇業而
    資遣原告，且積欠原告資遣費43,667元、向原告收取卻未代
    繳之勞健保費用之不當得利13,000元（計算式：勞保費612×
    13個月+健保費388×13個月=13,000）、未休假獎金19,333元
    （計算式：28,000÷30×10日+30,000÷30×10日=19,333），且
    未依法提繳23,634元至原告於勞動部勞工保險局之勞工退休
    金準備金專戶，兩造並於110年9月13日調解不成等情，爰依
    勞動契約、不當得利之法律關係提起本件訴訟等語，並聲明
    如主文所示。
二、本件被告未於言詞辯論期日到場爭執，亦未提出書狀作何聲
    明或陳述。
三、經查，原告主張之上開事實，業據其提出薪資單、勞保繳款
    單據、勞退個人專戶明細資料等件為證（見本院卷第19頁至
    第32頁），核屬相符，而被告未提出任何抗辯，堪認原告之
    主張為真實。原告依兩造間勞動契約、不當得利返還請求權
    ，請求被告給付資遣費43,667元、不當得利13,000元、未休
    假獎金19,333元、依法提繳23,634元至原告於勞動部勞工保
    險局之勞工退休金準備金專戶，為有理由，應予准許。
四、給付有確定期限者，債務人自期限屆滿時起，負遲延責任。
    給付無確定期限者，債務人於債權人得請求給付時，經其催
    告而未為給付，自受催告時起，負遲延責任。其經債權人起
    訴而送達訴狀，或依督促程序送達支付命令，或為其他相類
    之行為者，與催告有同一之效力，民法第229條第1項、第2
    項定有明文。又遲延之債務，以支付金錢為標的者，債權人
    得請求依法定利率計算之遲延利息。但約定利率較高者，仍
    從其約定利率。應付利息之債務，其利率未經約定，亦無法
    律可據者，週年利率為百分之五，民法第233條第1項、第20
    3 條亦定有明文。本件原告對被告之債權，核屬無確定期限
    之給付，既經原告起訴而送達訴狀，被告迄未給付，當應負
    遲延責任。是原告請求資遣費、不當得利、未休假獎金自起
    訴狀繕本送達翌日即111年3月16日（見本院卷第49頁送達證
    書）起至清償日止，按週年利率5%計算之法定遲延利息為有
    理由，應予准許。
五、本件依勞動事件法第44條第1項規定，應依職權宣告假執行
    ，另依同法第44條第2項規定同時宣告被告得供擔保，而免
    為假執行，並酌定相當之金額。
六、本件判決之基礎已臻明確，兩造其餘攻擊防禦方法及舉證，
    核與判決無影響，爰不另一一論述，併此敘明。
七、訴訟費用負擔之依據：民事訴訟法第78條。
中　　華　　民　　國　　111 　年　　 4 　月　　 29　  日
                  勞動法庭    法　官　陳裕涵
以上正本係照原本作成。　　　　　　　　　　
如不服本判決，須以違背法令為理由，於判決送達後20日內向本
院提出上訴狀（須附繕本），上訴狀內應記載表明㈠原判決所違
背之法令及其具體內容。㈡依訴訟資料可認為原判決有違背法令
之具體事實者。如委任律師提起上訴者，應一併繳納上訴審裁判
費。　　　　　　　　　
中　　華　　民　　國　　111 　年　　 4 　月　　 29　  日
                              書記官　林怡彣